最　高　行　政　法　院　裁　定
　　　　　　　　　　　　　　　94年度裁字第00119號
抗　告　人　甲○○
上列抗告人因與相對人財政部間清償公債事件，對於中華民國92
年6月9日臺北高等行政法院91年度訴字第5077號裁定提起抗告，
本院裁定如下︰
　　主  文
抗告駁回。
抗告訴訟費用由抗告人負擔。
　　理  由
一、按抗告法院認抗告為不合法或無理由者，應為駁回抗告之裁
    定。
二、本件抗告意旨略謂：抗告人從未要求原審法院對清償公債作
    出裁定，有關清償公債事件，請原審法院另查臺灣臺北地方
    法院民國92年重訴字第716號民事裁定；況且此訴訟案尚在
    審理，並未結案，臺灣高等法院可供證；請原審法院查臺灣
    臺北地方法院91年9月25日書函，清償公債屬民事，抗告人
    怎會在91年11月為清償公債向原審法院提起行政訴訟？原審
    法院91年度訴字第5077號裁定，屬枉增人民之稅負，提高訴
    訟成本之舉，是否為財政部護短，按民間說法是否官官相護
    ？為此抗告人有必要提請相關人士關注云云。
三、卷查抗告人於民國 (下同)91年11月28日向本院提出「訴訟
    臺灣地區財政部行政作為與不作為狀」陳訴：依「條例」與
    司法院釋字第475號解釋文比對，財政部89年8月18日台財庫
    第0890054603號函、89年12月8日台財庫第0890307050號函
    及財政部國庫署89年6月27日台庫三字第0890303501號函、
    89年7月10日台庫三字第0890350748號函、89年10月9日台庫
    三字第0890062700號函及其他主旨，編號001358同盟勝利10
    萬債票作廢、廢止，抗告人認為財政部、國庫署各公文函對
    此債票認定，主要證據不足，適用法律錯誤、違反法定程序
    、超越職權、濫用職權而故意違背公共秩序及善良風俗，有
    不誠債信之負面影響，特予訴訟云云，經轉管轄法院即原審
    法院以財政部及國庫署所為上開書函僅係就事實經過及系爭
    債券發行與廢止之依據暨嗣後清償處理情形等為說明，究其
    內容乃單純之述，尚不對外發生准駁之法律上效果，並非
    就具體事項所為發生公法上法律效果之單方行政行為，即難
    謂其屬行政處分性質，抗告人本不得提起行政爭訟或行政訴
    訟，抗告人遽行提起行政訴訟，顯非合法，因將抗告人之訴
    駁回。
四、按人民因中央或地方機關之違法行政處分，認為損害其權利
    或法律上之利益，須依訴願法提起訴願而不服其決定者，方
    得向高等行政法院提起撤銷訴訟，觀之行政訴訟法第4條第1
    項規定自明。經查，抗告人對財政部及國庫署之上開函表明
    不服，訴請行政法院救濟，並未經訴願程序，此有財政部92
    年2月6日台財庫字第0920002884號函附之行政訴訟答辯狀附
    於原審卷可稽，足徵抗告人逕行提起行政訴訟顯不合法，原
    裁定以其係對非屬行政處分之上開函提起訴訟為不合法，理
    由雖有未洽，惟其結果尚無不同，仍應予維持。抗告論旨，
    指摘原裁定不當，並無理由，應予駁回。
五、依行政訴訟法第104條、民事訴訟法第95條、第78條，裁定
    如主文。
中    華    民    國    94    年   1      月   27     日
                  第三庭審判長法  官　林　清　祥
                              法  官  吳  明  鴻
                              法  官　鍾　耀　光
                              法  官　姜　仁　脩
                              法  官　胡　國　棟
以  上  正  本  證  明  與  原  本  無  異
中    華    民    國    94    年    1    月    28     日
　　　　　　　　　　　　　　　書記官　蘇  金  全
